Minutes et répertoires du notaire Étienne REGNAULT, 5 octobre 1710 - 18 mars 1751 (étude XVIII)
Archives nationales
- Minutes de Étienne REGNAULT, 1643 - 1771; MC/ET/XVIII/323 - MC/ET/XVIII/616
  - Minutes. 1735, septembre - 1735, décembre, septembre 1735 - décembre 1735; MC/ET/XVIII/538
    - Mariage de Pierre Jubert de Basseville, ingénieur et ancien élève de l'académie d'architecture, demeurant rue du Chat-qui-Pèche., 20 novembre 1735; MC/ET/XVIII/538
      contrat de mariage; Chat-qui-Pêche (rue du); Jubert de Basseville, Pierre; ingénieur
    - Linet (Jacques) marchand et maître tapissier à Paris § renonciation à la communauté de la veuve de .. et Transaction - même date, 28 novembre 1735; MC/ET/XVIII/538
      accord; Linet, Jacques
    - Linet (Joseph) tapissier place Maubert § transaction, 28 novembre 1735; MC/ET/XVIII/538
      accord; Linet, Joseph
    - Couillard (Etienne) maître menuisier rue du Haut Pavé § bail, 6 décembre 1735; MC/ET/XVIII/538
      bail; Couillard, Etienne
  - Minutes. 1736, janvier - 1736, avril, janvier 1736 - avril 1736; MC/ET/XVIII/539
    - Cheron (Nicolas François), orfèvre joaillier, rue de la Savonnerie § Constitution .., 24 janvier 1735; MC/ET/XVIII/539
      constitution de rente; Cheron, Nicolas François
    - PIEROT (Claude) Appareilleur de bâtiments Rue des deux ponts § Mise en apprentissage du fils de .., 11 mars 1735; MC/ET/XVIII/539
      contrat d'apprentissage; Pierot, Claude
    - GARRY (Louis Guillaume) Maître menuisier Rue Saint Jacques du Haut pas § Bail .., 17 mars 1735; MC/ET/XVIII/539
      bail; Garry, Louis Guillaume
    - BEGNIÉ (Joseph Melchior) Maître relieur - doreur Rue Saint-Hilaire § Bail de maison .., 19 avril 1735; MC/ET/XVIII/539
      bail; Begnié, Joseph Melchior
    - LEDRU (Jean Baptiste) Maître Serrurier § Présent au mariage LEDRU-GOUGEUX, 12 janvier 1736; MC/ET/XVIII/539
      contrat de mariage; Ledru, Jean Baptiste
    - TOUSSON (Nicolas) Maître Serrurier § Présent au mariage LEDRU-GOUGEUX, 12 janvier 1736; MC/ET/XVIII/539
      contrat de mariage; Tousson, Nicolas
    - PICARD (Pierre Antoine) Maître Serrurier § Présent au mariage LEDRU-GOUGEUX, 12 janvier 1736; MC/ET/XVIII/539
      contrat de mariage; Picard, Pierre Antoine
    - Guenon (Jean-Baptiste), maître peintre, rue du Mail § Notoriété, 17 janvier 1736; MC/ET/XVIII/539
      notoriété; Guenon, Jean-Baptiste
    - CLOUET (Gabriel) Marchand Potier d'étain Place Maubert § Transport de droits successifs., 31 janvier 1736; MC/ET/XVIII/539
      transport de droits; Clouet, Gabriel
    - MARCHAND (Nicolas) Maître Potier d'étain Place Maubert § Transport de droits successifs, 31 janvier 1736; MC/ET/XVIII/539
      transport de droits; Marchand, Nicolas
    - La HOUSSAYE (CHATEAU Le) Etat des meubles se trouvant au .. § Contrat de mariage entre COET-LOGON (Louis de) et LACARRE de SAUMOY (Marie Madeleine), 19 février 1736; MC/ET/XVIII/539
      contrat de mariage
    - ISORÉ (Pierre) Maître relieur et doreur Rue d'Ecosse § Mise en apprentissage chez .., 11 mars 1736; MC/ET/XVIII/539
      contrat d'apprentissage; Isoré, Pierre
    - RELIEUR - DOREUR (apprentissage de) § mise en .. par PIEROT de son neveu Claude âgé de 18 ans, pour 3 ans, chez ISORÉ (Pierre) que le nourri, loge, couche, éclaire., 11 mars 1736; MC/ET/XVIII/539
  - Minutes. 1736, mai - 1736, août, mai 1736 - août 1736; MC/ET/XVIII/540
    - LEGER (Paul) Maître relieur - Doreur § Présent au mariage DUCASTIN-MERCIER, 1er mai 1735; MC/ET/XVIII/540
      contrat de mariage; Leger, Paul
    - DUCASTIN (Alexis) Relieur Doreur Rue Chartière § Mariage du fils de .., 1er mai 1735; MC/ET/XVIII/540
      contrat de mariage; Ducastin, Alexis
    - LEGER (Pierre) Relieur - Doreur § Présent au mariage DUCASTIN - MERCIER., 1er mai 1735; MC/ET/XVIII/540
      contrat de mariage; Leger, Pierre
    - MERCIER (Guillaume) Maître relieur - Doreur Rue du Mont Saint-Hilaire § Mariage du fils de .., 21 mai 1735; MC/ET/XVIII/540
    - DUBOIS (Philippe) Maître menuisier Rue de l'Estrapade § Présent à l'inventaire après décès de la femme DURAND., 20 juin 1735; MC/ET/XVIII/540
      inventaire; Dubois, Philippe
    - Thiellement (Pierre), maître menuisier, rue Bordet, paroisse Saint-Etienne-du-Mont § Quittance .., 6 juillet 1735; MC/ET/XVIII/540
      quittance; Thiellement, Pierre
    - BONODAIN Entrepreneur des Ponts et Chaussés Versailles § Transport de rente .., 9 juillet 1735; MC/ET/XVIII/540
      transport de droits
    - BUNEL (Jean) Maître menuisier Place Maubert § Mariage de .., 25 juillet 1735; MC/ET/XVIII/540
      contrat de mariage; Bunel, Jean
    - BARBEAU (Denis) ou BARBOT Maître menuisier Cul de sac de Saint-Etienne du Mont § Mariage de la fille de .., 25 juillet 1735; MC/ET/XVIII/540
      contrat de mariage; Barbeau, Denis
    - CARANDA (François) Horloger § Présent au mariage THOMAS VESSIERE, 12 août 1735; MC/ET/XVIII/540
      contrat de mariage; Caranda, François
    - Vessiere (Gérard), menuisier, rue de la Bûcherie § Mariage de la fille de .., 12 août 1735; MC/ET/XVIII/540
      contrat de mariage; Vessière, Gérard
    - Quentin (Jacques), maître menuisier § Présent au mariage Thomas-Vessiere, 12 août 1735; MC/ET/XVIII/540
      contrat de mariage; Quentin, Jacques
    - THOMAS (Pierre) Horloger § La veuve de .. présente au mariage THOMAS - VESSIERE., 12 août 1735; MC/ET/XVIII/540
      contrat de mariage; Thomas, Pierre
    - BOY (Pierre) Maître menuisier § Présent au mariage DUCASTIN - MERCIER, 1er mai 1736; MC/ET/XVIII/540
      contrat de mariage; Boy, Pierre
    - DELAFONTAINE (Charles) Maître relieur-doreur § Présent au mariage DUCASTIN-MERCIER, 1er mai 1736; MC/ET/XVIII/540
    - DEHEUQUEVILLE (Antoine) Relieur Doreur § Présent au mariage DUCASTIN-MERCIER., 1er mai 1736; MC/ET/XVIII/540
      contrat de mariage; Deheuqueville, Antoine
    - BLACHET (Jacques Nicolas) Relieur Doreur § Présent au mariage DUCASTIN - MERCIER, 1er mai 1736; MC/ET/XVIII/540
      contrat de mariage; Blachet, Jacques Nicolas
    - COSMANT (François) Relieur-Doreur § Présent au mariage DUCASTIN - MERCIER, 1er mai 1736; MC/ET/XVIII/540
      contrat de mariage; Cosmant, François
    - BATAILLE (Jean Baptiste) Maître relieur-Doreur § Présent au mariage DUCASTIN-MERCIER, 1er mai 1736; MC/ET/XVIII/540
      contrat de mariage; Bataille, Jean Baptiste
    - CHARDON (Damien) Maître relieur Doreur. § Présent au mariage DUCASTIN - MERCIER, 1er mai 1736; MC/ET/XVIII/540
      contrat de mariage; Chardon, Damien
    - SAUVAGE (Pierre Guillaume) Maître relieur - Doreur. § Présent au mariage DUCASTIN - MERCIER, 1er mai 1736; MC/ET/XVIII/540
      contrat de mariage; Sauvage, Pierre Guillaume
    - SAUVAGE (Etienne) Relieur Doreur § Présent au mariage DUCASTIN-MERCIER, 1er mai 1736; MC/ET/XVIII/540
      contrat de mariage; Sauvage, Etienne
    - GANA (Pierre) Maître relieur § Présent au mariage DUCASTIN-MERCIER., 1er mai 1736; MC/ET/XVIII/540
      contrat de mariage; Gana, Pierre
    - PLUMET (Louis) Maître relieur Doreur - § Présent au mariage DUCASTIN-MERCIER, 1er mai 1736; MC/ET/XVIII/540
      contrat de mariage; Plumet, Louis
    - PADELOUP (Michel) Relieur-Doreur. § Présent au mariage DUCASTIN-MERCIER, 1er mai 1736; MC/ET/XVIII/540
      contrat de mariage; Padeloup, Michel
    - MEUSNIER (Antoine) Relieur Doreur § Présent au mariage DUCASTIN-MERCIER., 1er mai 1736; MC/ET/XVIII/540
      contrat de mariage; Meusnier, Antoine
    - MERCIER (Guillaume) Relieur - Doreur - Rue du Mont Saint-Hilaire § Mariage de la fille de .., 1er mai 1736; MC/ET/XVIII/540
    - DODUN (Nicolas) Maître menuisier Rue Sainte Anne § Vente .., 9 mai 1736 - 10 mai 1736; MC/ET/XVIII/540
      acte de vente; Dodun, Nicolas
    - PLUMET (Jacques) Maître relieur - Doreur. § Présent au mariage MERCIER-TESSIER., 21 mai 1736; MC/ET/XVIII/540
      contrat de mariage; Plumet, Jacques
    - COSMAN (François) Maître relieur et doreur § Présent au mariage MERCIER-TESSIER, 21 mai 1736; MC/ET/XVIII/540
      contrat de mariage; Cosman, François
    - DUCASTIN (Alexis) Maître relieur - doreur § Présent au mariage MERCIER - TESSIER., 21 mai 1736; MC/ET/XVIII/540
    - Tessier (Philippe), maître menuisier § Présent au mariage Mercier-Tessier, 21 mai 1736; MC/ET/XVIII/540
      contrat de mariage; Tessier, Philippe
    - REGNAULT (Jean) Maître fondeur Rue Saint-Victoire § Quittance et Mainlevée .., 24 mai 1736; MC/ET/XVIII/540
      quittance; Regnault, Jean
    - MOULINET (Benoist) Joaillier Lapidaire § Présent au mariage OUDARD-DELAUNAY, 17 juin 1736; MC/ET/XVIII/540
      contrat de mariage; Moulinet, Benoist
    - Delache (Nicolas), orfèvre § Présent au mariage Oudard-Delaunay, 17 juin 1736; MC/ET/XVIII/540
      contrat de mariage; Delache, Nicolas
    - Durand (Raymond), maître menuisier, rue Saint-Jacques § Inventaire après décès de la femme de .., 20 juin 1736; MC/ET/XVIII/540
      inventaire après décès; Durand, Raymond
    - Leroy (Pierre), marchand orfèvre joaillier, rue Montagne Saint-Geneviève § Bail .., 22 juin 1736; MC/ET/XVIII/540
      bail; Leroy, Pierre
    - FARABAT Horloger Montre a cadran d'or émaillé par .. § Inventaire après décès de COQUILLE (Jeanne), 28 juin 1736; MC/ET/XVIII/540
    - ALEAU (Jean Baptiste) Brodeur de la Reine § Présent au mariage BUNEL-BARBEAU, 25 juillet 1736; MC/ET/XVIII/540
      contrat de mariage; Aleau, Jean Baptiste
    - DEVAUX (Pierre) Brodeur du roi § Présent au mariage BUNEL-BARBEAU, 25 juillet 1736; MC/ET/XVIII/540
      contrat de mariage; Devaux, Pierre
    - BUNEL (Abraham) Maître brodeur Place Maubert § Mariage du fils de .., 25 juillet 1736; MC/ET/XVIII/540
      contrat de mariage; Bunel, Abraham
    - LEMONNIER (Jacques) Maître relieur doreur Rue des Sept Voies § Testament de .., 29 juillet 1736; MC/ET/XVIII/540
      testament; Lemonnier, Jacques
    - MARTIN (Pierre Gerard) Marchand Potier d'étain Montagne Ste Geneviève § Bail à .., 7 août 1736; MC/ET/XVIII/540
      bail; Martin, Pierre Gerard
    - MARION (Pierre) Maître maçon Rue Saint-Antoine § quittance .., 21 août 1736; MC/ET/XVIII/540
      quittance; Marion, Pierre
    - Dépôt de lettre concernant Pierre de Neumaison, entrepreneur pour le roi des ouvrages de peinture de la Chine, demeurant en l'hôtel royal des Gobelins., 23 août 1736; MC/ET/XVIII/540
      dépôt de pièces; Gobelins (hôtel des); Neufmaison, Pierre de; chef d'entreprise
    - DENEUMAISON (Pierre de) Entrepreneur pour le roi des ouvrages de la chine. Hôtel Royal des Gobelins § Dépôt de lettre .., 23 août 1736; MC/ET/XVIII/540
      Deneumaison, Pierre de
    - LAUCHENTIN (Jacques) Maître menuisier § Compte et délocation .., 3 septembre 1736; MC/ET/XVIII/540
      Lauchentin, Jacques
  - Minutes. 1736, septembre - 1736, décembre, septembre 1736 - décembre 1736; MC/ET/XVIII/541
    - Devis et marché des ouvrages de maçonnerie et autres pour la construction d'un bâtiment sis rue Saint-Antoine au coin de la rue Saint-Paul, fait par Denis Morin, architecte et entrepreneur de bâtiments, y compris les plans (non joints), sous la conduite duquel les travaux seront faits., 23 septembre 1736; MC/ET/XVIII/541
      devis; marché; Saint-Antoine (rue); Saint-Paul (rue); Morin, Denis; architecte; chef d'entreprise
    - Chenu (Louis) maître relieur doreur rue Saint-Jean de Beauvais § Mariage de .., 23 septembre 1736; MC/ET/XVIII/541
    - Chenu (Louis) père maître relieur doreur rue Saint-Jean de Beauvais § Mariage du fils de .., 23 septembre 1736; MC/ET/XVIII/541
    - Gautier (Jacques), maître peintre [d'impression], rue des Noyers § Devis et marché, 23 septembre 1736; MC/ET/XVIII/541
      devis; marché; Gautier, Jacques
    - Potiers (Jean François) maître serrurier rue Saint-Sauveur § devis et marché, 23 septembre 1736; MC/ET/XVIII/541
      devis; marché; Potiers, Jean François
    - Carmoy (Roch) maître menuisier place de Cambrai § devis et marché, 23 septembre 1736; MC/ET/XVIII/541
      devis; marché; Carmoy, Roch
    - Jumelle (Etienne) maître menuisier privilégié rue de l'Oursine § alloué, 8 octobre 1736; MC/ET/XVIII/541
      Jumelle, Etienne
    - Menuisier (alloué) § Contrat pour 3 ans, entre François Dagoury, distillateur d'eau forte, et Etienne Jumelle, maître menuisier, au profit de Pierre Monet, âgé de 14 ans, neveu de François. Son oncle lui fournira un lit; son maître lui donnera tous les jours la soupe trempée, moyennant 50 livres., 8 octobre 1736; MC/ET/XVIII/541
      contrat de travail; Dagoury, François; Jumelle, Etienne; Monet, Pierre
    - Transaction. Simon Pierre Paul PECHINIER, maître de danse rue Galande., 14 octobre 1736; MC/ET/XVIII/541
      accord; Galande (rue); Pechinier, Simon Pierre Paul; danseur; enseignant
    - Désistement de plainte. Jean-François Milion. Maître à danser. Enclos Saint-Jean-de-Latran., 16 octobre 1736; MC/ET/XVIII/541
      renonciation; Saint-Jean-de-Latran (enclos); Milion, Jean-François; enseignant; danseur
    - Lamberton (René) maître horloger place Dauphine § transaction, 20 décembre 1736; MC/ET/XVIII/541
      accord; Lamberton, René
    - Lemonnier (Charles Henri) maître relieur rue Saint-Jean de Beauvais § alloué, 22 décembre 1736; MC/ET/XVIII/541
      Lemonnier, Charles Henri
    - Relieur (alloué) § Contrat pour 4 ans, entre Marie Elisabeth Henault, veuve Denis Duchesne, au profit de Denis Duchesne, âgé de 16 ans, fils de Denis. Logé, nourri, blanchi. S.d.d., 22 décembre 1736; MC/ET/XVIII/541
    - MONTMORENCY (Charles, François de) maréchal de Luxembourg § Quittance d'André PRUDHOMME à Charles, François de MONTMORENCY, 20 avril 1758; MC/ET/XVIII/541
      quittance; Montmorency, Charles, François de
  - Minutes. 1737, janvier - 1737, avril, janvier 1737 - avril 1737; MC/ET/XVIII/542
    - Derson Duplessis (Edmé), marchand orfèvre joaillier, quai des Orfèvres § Rachat, 17 janvier 1737; MC/ET/XVIII/542
      acte de vente; Derson Duplessis, Edme
    - Lestrade Louis, maître menuisier, rue des Lavandières § Acceptation de congé, 9 février 1737; MC/ET/XVIII/542
      accord; Lestrade, Louis
    - Gouleau (Victor Louis) menuisier Enclos de Saint-Jean de Latran § transport de rente, 26 février 1737; MC/ET/XVIII/542
      transport de droits; Gouleau, Victor Louis
    - Marion (Pierre) maître maçon rue Saint-Antoine § quittance, 9 mars 1737; MC/ET/XVIII/542
    - Desbraisses (Jean) maître tourneur rue des Lavandières § bail, 31 mars 1737; MC/ET/XVIII/542
    - Pipault (Sulpice) entrepreneur de bâtiments à Paris § bail par la veuve de .., 19 avril 1737; MC/ET/XVIII/542
      bail; Pipault, Sulpice
    - Quittance. Etienne Lerat. Maître à danser. Rue d'Assas., 30 avril 1737; MC/ET/XVIII/542
      quittance; Assas (rue d'); Lerat, Etienne; enseignant; danseur
    - Levoyer (Etienne) maître tourneur place Maubert § apprentissage, 13 mai 1737; MC/ET/XVIII/542
      contrat d'apprentissage; Levoyer, Etienne
  - Minutes. 1737, mai - 1737, août, mai 1737 - août 1737; MC/ET/XVIII/543
    - Merat (Jean), menuisier à Bagneux § Inventaire après le décès de .., 3 mai 1737; MC/ET/XVIII/543
      inventaire après décès; Merat, Jean
    - Phlipon (Henri) maître maçon rue Contrescarpe § Don mutuel, 6 mai 1737; MC/ET/XVIII/543
      donation; Phlipon, Henri
    - tourneur (apprentissage) § Contrat pour 6 ans, entre Denis Peussié, domestique de M. Rignouf, avec Nicolas Etienne Levoyer, maître tourneur, au profit de Pierre François Peussié, âgé de 12 ans frère de Denis. Logé, nourri, blanchi. S.d.d., 13 mai 1737; MC/ET/XVIII/543
    - Ponée (Louis Bazile), maître orfèvre, rue de la Tissanderie § Inventaire après le décès de .. et Convention, 13 mai 1737 - 2 juin 1737; MC/ET/XVIII/543
      inventaire après décès; Ponée, Louis Bazile
    - Ponée de la Neuville (Albert), ancien marchand orfèvre, rue d'Orléans § Convention, 2 juin 1737; MC/ET/XVIII/543
      convention; Ponée de la Neuville, Albert
    - Jolivet (Jean Josué) Ciseleur Enclos de Saint-Jean de Latran § Consentement, 23 juin 1737; MC/ET/XVIII/543
      Jolivet, Jean Josué
    - tourneur (apprentissage) § Contrat pour 4 ans, entre Louis Chartier, compagnon tourneur, et Jean Desbruisses, maître tourneur, au profit de Jean Baptiste Victor Chartier, âgé de 15 ans, fils de Louis. Logé, nourri, blanchi. S.d.d., 23 juin 1737; MC/ET/XVIII/543
    - Desbraisses (Jean) maître tourneur rue des Lavandières § apprentissage, 23 juin 1737; MC/ET/XVIII/543
      contrat d'apprentissage; Desbraisses, Jean
    - Jolivet (Jean Josué) Ciseleur Enclos de Saint-Jean de Latran en qualité de curateur § fondation, 28 juin 1737; MC/ET/XVIII/543
    - Giron (Jean Christophe) Serrurier à Paris § fondation par .., 28 juin 1737; MC/ET/XVIII/543
      Giron, Jean Christophe
    - Guelle (Nicolas Roze), peintre, grande rue du Faubourg Saint-Antoine § Contrat de vente d'office et testament d'Elisabeth Polier, veuve de Guillaume Guelle, oncle de .., 13 juillet 1737 - 27 août 1737; MC/ET/XVIII/543
      testament; acte de vente; Guelle, Nicolas Roze
    - Joubert (Louis) architecte expert juré du Roi à Paris § bail, 23 juillet 1737; MC/ET/XVIII/543
      bail; Joubert, Louis
    - Cordot (Georges) maçon, entrepreneur de bâtiments rue à la Bretonnerie § quittance, 25 juillet 1737; MC/ET/XVIII/543
      quittance; Cordot, Georges
    - Bourdainville (Philippe) marchand horloger rue Saint-Honoré § Mariage de .., 6 août 1737; MC/ET/XVIII/543
      contrat de mariage; Bourdainville, Philippe
    - Boutheroue Dosmarais (Albert Gabriel) marchand Orfèvre joaillier § quai des Orfèvres § Inventaire après le décès de la femme de .., 7 août 1737; MC/ET/XVIII/543
      inventaire; Boutheroue Dosmarais, Albert Gabriel
  - Minutes. 1737, septembre - 1737, décembre, septembre 1737 - décembre 1737; MC/ET/XVIII/544
    - Stras (Georges Frederic) joaillier à Paris § Vente de bijoux, 28 septembre 1737; MC/ET/XVIII/544
      acte de vente; Stras, Georges Frédéric
    - Cambault (Jacques François) maître maçon gr. rue du fg. Saint Jacques du Haut Pas § quittances, 18 novembre 1737; MC/ET/XVIII/544
      quittance; Cambault, Jacques François
    - Chaulot (Claude) maître maçon, entrepreneur de bâtiments rue du Harlay § bail de maison, 18 novembre 1737; MC/ET/XVIII/544
    - Roussel (Denis) maçon grande rue du fg. Saint-Jacques du Huet Pas § Quittance (réparations), 30 novembre 1737; MC/ET/XVIII/544
      quittance; Roussel, Denis
    - Boursier (René), marchand orfèvre, rue Galande § Transaction, 7 décembre 1737; MC/ET/XVIII/544
      accord; Boursier, René
  - Minutes. 1738, janvier - 1738, avril, janvier 1738 - avril 1738; MC/ET/XVIII/545
    - Pionié (Louis) maçon; fg. Saint-Antoine § Vente de maison, 7 janvier 1738; MC/ET/XVIII/545
      acte de vente; Pionié, Louis
    - Phlipon (Pierre) maître maçon rue Beaubourg § Mariage de la belle fille de .., 5 février 1738; MC/ET/XVIII/545
      contrat de mariage; Phlipon, Pierre
    - Roy de Marcelaix (Pierre) marchand de tapisserie de la manufacture royale d'Aubusson et de Felletin rue de la Huchette § bail, 5 février 1738; MC/ET/XVIII/545
      bail; Roy de Marcelaix, Pierre
    - Baraband (Jean) marchand de tapisserie de la manufacture royale d'Aubusson et de Felletin rue de la Huchette § bail, 5 février 1738; MC/ET/XVIII/545
      bail; Baraband, Jean
    - Moloy (Claude) maître serrurier rue Traversière § Notoriété aux dires de .., 8 mars 1738; MC/ET/XVIII/545
      Moloy, Claude
    - Desjardins (Jean Baptiste) maître serrurier rue Contrescape § Inventaire après le décès du père de .., 17 mars 1738; MC/ET/XVIII/545
      inventaire; Desjardins, Jean Baptiste
    - Desjardins (Nicolas) maître serrurier rue des Amandiers § Inventaire après le décès de .., 17 mars 1738; MC/ET/XVIII/545
      inventaire; Desjardins, Nicolas
    - Desjardins (Etienne Nicolas) maître serrurier rue des Amandiers § Inventaire après le décès du père de .., 17 mars 1738; MC/ET/XVIII/545
      inventaire; Desjardins, Etienne Nicolas
    - Desjardins (Nicolas) maître serrurier à Paris § Renonciation à la succession de .., 29 mars 1738; MC/ET/XVIII/545
      Desjardins, Nicolas
    - Clouët (Gabriel) maître potier d'étain place Maubert § transport de bail, 2 avril 1738; MC/ET/XVIII/545
      bail; Clouët, Gabriel
    - Desjardins (Etienne Nicolas) maître serrurier rue des Amandiers § Consentement, 3 avril 1738; MC/ET/XVIII/545
      Desjardins, Etienne Nicolas
    - Desjardins (Jean Baptiste) maître serrurier rue Courescarpe § Consentement, 3 avril 1738; MC/ET/XVIII/545
      Desjardins, Jean Baptiste
    - Brezager (Pierre) maître horloger rue Pagevin § Vente de rentes, 18 avril 1738; MC/ET/XVIII/545
      acte de vente; Brezager, Pierre
    - Saunier (Léger) maître maçon rue Bordet § quittance (réparations), 19 avril 1738; MC/ET/XVIII/545
    - Fievé (Charles) serrurier rue Galande § Mariage de la veuve de .., 28 avril 1738; MC/ET/XVIII/545
      contrat de mariage; Fievé, Charles
  - Minutes. 1738, mai - 1738, août, mai 1738 - août 1738; MC/ET/XVIII/546
    - Thuillier (Pierre) maître horloger rue Galande § apprentissage, 2 mai 1738; MC/ET/XVIII/546
      contrat d'apprentissage; Thuillier, Pierre
    - horloger (apprentissage) § Contrat pour 5 ans, entre Louise Petrouille Cufaux, fille, et Pierre Thuillier, maître horloger, au profit de Nicolas Cufaux, mineur. Logé, nourri, blanchi. Moyennant 300 l., 2 mai 1738; MC/ET/XVIII/546
    - Moulin Doujon (André) maçon grande rue du fg. Saint-Jacques du Haut Pas § décharge, 18 mai 1738; MC/ET/XVIII/546
      Moulin Doujon, André
    - Cheronnet (Jean Félix) maître relieur et doreur rue Charretière § Constitution viagère, 28 mai 1738; MC/ET/XVIII/546
      Cheronnet, Jean Félix
    - Pouget (Jean Henri) marchand joaillier; quai de l'Horloge § fondation, 15 juin 1738; MC/ET/XVIII/546
      Pouget, Jean Henri
    - Jacquemin (Alexis) marchand joaillier quai de l'Horloge § fondation, 15 juin 1738; MC/ET/XVIII/546
      Jacquemin, Alexis
    - Colas (Michel) marchand joaillier sur le Pont Saint-Michel § fondation, 15 juin 1738; MC/ET/XVIII/546
      Colas, Michel
    - Clouët (Gabriel) maître potier d'étain place Maubert § Vente, 16 juin 1738; MC/ET/XVIII/546
      acte de vente; Clouët, Gabriel
    - Chapeau (Pierre) maçon aux Carrières sous Charenton § bail, 12 juillet 1738; MC/ET/XVIII/546
      bail; Chapeau, Pierre
    - Olivier (François) maître maçon rue du Petit Moine § Devis et marché (fosse d'aisance chez ..), 13 juillet 1738; MC/ET/XVIII/546
      devis; marché; Olivier, François
    - Chatelain (Pierre) maître menuisier rue des Trois Portes § Notoriété aux dires de .., 14 juillet 1738; MC/ET/XVIII/546
      Chatelain, Pierre
    - Marion (Pierre) maître maçon rue Saint-Antoine § quittance, 21 juillet 1738; MC/ET/XVIII/546
    - Pinet (Antoine) ciseleur rue Pierre-Aulard § alloué, 27 juillet 1738; MC/ET/XVIII/546
      Pinet, Antoine
    - Ciseleur (alloué) § Contrat pour 7 ans, entre Jean Jullien, marchand grainier, et Antoine Pinet, maître ciseleur, au profit de François Michel de la Motte, mineur. Logé, nourri, blanchi. Moyennant 700 livres. Son maître l'enverra à l'Ecole et au Catéchisme., 27 juillet 1738; MC/ET/XVIII/546
    - Testament de Jean-Claude Cornet, graveur en pierre de composition, demeurant Grande rue du Faubourg-Saint-Jacques-du-Haut-Pas., 2 août 1738; MC/ET/XVIII/546
      testament; Faubourg-Saint-Jacques (rue du); Cornet, Jean Claude; graveur
    - La Grive (Jean Louis) maître relieur doreur rue des Cannets § Inventaire après le décès de .., 6 août 1738; MC/ET/XVIII/546
      inventaire; La Grive, Jean Louis
    - Vente de maison concernant Jean-François Labbé, architecte, inspecteur des bâtiments du roi, demeurant dans l'enclos du Vieux-Louvre., 19 août 1738; MC/ET/XVIII/546
      acte de vente; Labbé, Jean François; architecte; inspecteur (Ancien Régime)
    - Canu (Jean Claude) maître relieur rue des Sept Voies § Mariage de .., 24 août 1738; MC/ET/XVIII/546
      contrat de mariage; Canu, Jean Claude